【裁判字號】    98,訴,151
【裁判日期】    981126
【裁判案由】    關稅法
【裁判全文】
臺北高等行政法院判決
                                       98年度訴字第151號
                                    98年11月12日辯論終結
原      告  鑫輝機械有限公司
代  表  人  甲○○
訴訟代理人  李文輝  律師
被      告  財政部基隆關稅局
代  表  人  乙○○（局長）
訴訟代理人  丙○○
            丁○○
上列當事人間關稅法事件，原告不服財政部中華民國97年11月28
日台財訴字第09700467890 號訴願決定，提起行政訴訟，本院判
決如下：
    主  文
原告之訴駁回。
訴訟費用由原告負擔。
    事實及理由
一、本件被告代表人原為呂財益，訴訟中變更為乙○○，並由乙
    ○○承受訴訟，有其提出之聲明承受訴訟狀附卷可稽，核無
    不合，應予准許。
二、事實概要：
    原告委由大有報關股份有限公司於97年2 月至5 月間向被告
    申報進口日本產製USED SKY MASTER 及USED AERIAL
    PLATFORM等貨物5 批（進口報單號碼：第AW/97/0603/0111
    號第1 項、第AW/97/1438/5062 號、第AW/97/1497/0077 號
    、第AW/97/2083/0027 號第1 項、第2 項、第
    AW/97/2212/0064 號）計6UNIT ，原申報貨品分類號列第
    8427.90.00.00-0 號，無輸入規定，電腦核定按C2（文件審
    核）方式通關繳稅放行；嗣經查核結果，實際來貨為USED
    CRANE （吊車），均應歸列貨品分類號列第
    8426.41.00.00-1 號，輸入規定608 （駕駛盤限左方者），
    即駕駛盤在右方者不得輸入，乃依關稅法第96條第1 項規定
    ，於97年7 月14日以基普五字第0971020830號、0971020832
    號函，責令原告於文到2 個月內辦理退運出口。
    原告不服，提起訴願，亦遭駁回，遂向本院提起本件行政訴
    訟。
三、兩造聲明：
    (一)原告聲明：
      1.訴願決定及原處分均撤銷。
      2.訴訟費用由被告負擔。
    (二)被告聲明：
      1.駁回原告之訴。
      2.訴訟費用由原告負擔。
四、原告主張：
    (一)本件系爭貨物實物如鈞院卷原證4 （第21頁以下），其名
      本即為高空作業車，其在日本名為「高所作業車」（鈞院
      卷第26頁以下，原證5 ），而系爭貨物由日本產製進口，
      故依USED SKY MASTER 及USED AERIAL PLATFORM進口，自
      屬有據，訴願決定認定系爭貨物之主體為CRANE ，主要功
      能自不因組合而改變，然吊車之功能應是吊掛物品為主要
      功能，而系爭貨物因有作業平台，且該作業平台非吊掛物
      品之用，而是吊載人員在高空作業之用，且有高空升降功
      能，與吊車吊掛貨物之功能不同。再者，訴願機關以系爭
      貨物原體為吊車為由，駁回訴願亦屬無據，蓋進口系爭貨
      物既無可吊掛物品之吊具，應即已非吊車，縱其構造一部
      分與吊車同，但依功能言，顯已非吊車，故亦不應認系爭
      貨物之原體為吊車。退步言，系爭貨物之高空作業車，並
      非進口組裝品，而是該貨物原即設置有高空作業平台，且
      即是進口當時的態樣，因此該貨物之功能已非吊車之功能
      ，不能以系爭貨物之ㄧ部分原體為吊車即認定系爭貨物為
      吊車。如前所述，系爭貨物根本已不具有吊車之功能，此
      正如原告所提出之打樁機（原體右駕，輪胎式）及鑽孔機
      （原體右駕，輪胎式），海關均准予進口多時，則何以同
      一情形之系爭貨物，卻被列為不能進口之貨物，顯然標準
      不一，難以令人甘服。
    (二)原告另案進口之相同貨物，經被告查驗結果，貨名更改為
      USED CRANE，此係因此案尚未進口，原告為免爭訟拖延多
      時，可能造成更大的損害，自不能因此作為不利原告認定
      之依據。
    (三)有關所謂原告網站查驗結果，與系爭貨物相同之BRAND 及
      MODEL 均載明貨名為CRANE （吊車）云云，然網路上之資
      料並非即為正確之資料，原告隨時調整更正，且BRAND 及
      MODEL 與本件之貨物亦非全然同一，自不得以此理由為不
      利原告認定之依據。
    (四)本件處分違反信賴保護原則及明確性原則：
      1.97年8月之前，原體右駕之機械均繼續進口，未曾聽聞
        有被令退運情事，原告就系爭貨物分別在97年2 月18日
        及同年4 月9 日、4 月15日、5 月20日、5 月26日分五
        次進口，並在進口後，分別出售，且出售發票及讓渡書
        均記載為SKY MASTER，有讓渡書及發票為憑，被告未曾
        表示不符規定，卻在放行多月後，函文命令原告將上述
        貨物退貨，誠然違反誠信，更違背「信賴原則」至為明
        確。
      2.按行政程序法第8 條規定，行政行為應以誠實信用的方
        法為之，並應保護人民正當合理之信賴；又海關進口稅
        則分類並不明確，亦違反行政程序法第5 條行政行為之
        內容應明確之原則，本件被告將系爭貨物歸類稅則第
        8426.41.00號「其他自助推動機械，具輪胎者項下」並
        引8426節「船用人字起重桿，起重機，包括巨纜起重機
        …」之註釋為上述認定，然稅則8427.90 節之「裝有升
        降或搬運物品設備之其他工作車」才較符本系爭貨物之
        分類稅則，何況在不明確情形下，自應為有利原告之解
        釋。
      3.本件爭點主要在原告進口之貨物（照片如鈞院卷第21頁
        以下及92頁以下，原證4 、原證13），是否即屬「吊車
        」之範疇，而「吊車」依文義可明確推知是吊掛重物之
        車輛，而鈞院卷第21頁以下及92頁以下照片（原證4 及
        原證13）之貨物，並無吊掛貨物之功能，乃是裝載人員
        至高空作業之高空作業車，自非屬「吊車」之範疇，被
        告一再以鈞院卷第21頁以下及92頁以下照片車體原體為
        吊車為由，要求退貨，然該車體原體既已經在進口時即
        為非吊車之形式，而是否為吊車自必需以進口時之型態
        加以判斷，鈞院卷第21頁以下及92頁以下照片之貨物既
        為進口時之態樣，其顯然非吊車應屬明確。系爭進口貨
        物應歸屬稅則8427.90 之裝有升降或搬運物品設備之其
        他工作車，但至少絕非被告所認定之吊車，被告一方面
        准許原告進口，原告進口系爭貨物並已將貨物出售後，
        如今要求原告退運，顯然違反信賴原則。而系爭貨品先
        後進口5 次，如不符進口規定，被告自應在原告一開始
        進口時即命令退貨，然被告卻一再放行，且在放行多月
        且貨品均已出售後，才命令貨物應退貨，誠屬違反誠信
        ，更違背信賴原則。
    (五)本件原處分是因被告認定原告所報運進口的貨物，被告依
      「型錄」審核結果，來貨為CRANE ，且為右方駕駛操作之
      自力推動機械，具輪胎者歸列貨品分類號列
      8426.41.00.00-1 ，被告既依「型錄」審核，則其所依據
      之「型錄」為何，認定本件貨物應歸列為8426.41.00.
      00-1之依據又為何，如果被告只否認原告進口之貨物為原
      證4 之貨物，則究是何貨物，被告應先就此負舉證之責，
      而被告對原告進口之貨物（鈞院卷第92頁以下，原證13）
      照片所示之貨物並不爭執，而鈞院卷第92頁以下（原證13
      ）照片所示僅有載運人員在高空作業之作業平台，並無任
      何可以吊掛物品之吊具，則系爭貨物自非屬吊車應屬明確
      ，更何況由鈞院卷第73頁以下（原證12）之廠商網站中所
      載相同式樣之高空作業車均在網站說明注意事項中載明「
      這種高空作業車不能裝上任何的吊具」，因此顯然即不具
      有吊車之功能，被告認定系爭貨物為吊車顯屬無據。
    (六)原告所進口的貨物為SKY MASTER之高空作業車，此有發貨
      單5紙（鈞院卷第63頁以下，原證10）及其翻譯5紙（鈞院
      卷第68頁以下，原證11）為憑，而此貨品在日本原廠等均
      名為高空作業車，且其功能均明載為移動式高空作業車，
      而非吊掛重物之吊車，此有相關網站中之資料（鈞院卷第
      73頁以下，原證12）可資為憑，每份資料均附有其網站名
      稱，可上網比對查證即知。
    (七)系爭進口貨品之原廠型錄，因系爭進口之貨品出廠年份均
      在西元1991年至西元1994年左右，已15年以上，故無法取
      得原廠之型錄，但由網站上之資料（鈞院卷第73頁以下，
      原證12）均為原廠就相關相類貨品之功能說明等，即等同
      型錄之功能，可資參酌。
    (八)被告所提鈞院卷第110頁至117頁（被補證1、被補證2、被
      補證3及被補證4）的照片中，均與本件進口貨物不同，亦
      即該照片中之貨物並非高空作業車，更與系爭進口（鈞院
      卷第92頁以下，原證13）照片所示不同，被告以不同之貨
      物張冠李戴，自顯不可採。再查，原告所提網站資料（鈞
      院卷第73頁以下，原證12）說明中，無論特記事項及注意
      事項中所載，均無吊掛物品之說明，更無起重能力之記載
      ，甚且強調該高空作業車平台不能裝上任何的吊具，並非
      如被告所稱是指「當掛有作業平台時，不裝上吊掛吊具」
      。又查，被告提出附鈞院卷第118 頁以下之資料（被證5
      ），稱高空作業車的樣態如該資料所示，但該資料並非高
      空作業車的全部態樣，此可參閱TADANO廠牌在網站中所顯
      示之高空作業車之形式即有多種可知，而系爭進口（如鈞
      院卷第92頁以下，原證13）之貨物即為高空作業車，與原
      證14（鈞院卷第126-1 頁）所示貨物型式上雷同，且與鈞
      院卷第118 頁以下被補證5 ）中之高空作業車，功能相同
      ，被告卻一再主張將系爭貨物歸類為吊車，自非可採。至
      於被告主張被證16（鈞院卷第171 頁）中之日文翻譯即為
      「吊車」，但其是將日文拆解後所為之解釋，與原文之原
      意不符。
    (九)請求囑託中華民國建設機械道路安全協會鑑定系爭如鈞院
      卷第21頁以下（原證4 ）照片之貨物究為「吊車」或為「
      高空作業車」以認定本件貨品之歸列分類；及行政院勞工
      委員會北區勞動檢查所，鑑定原證13（鈞院卷第92頁以下
      ）照片所示貨物，是否為「吊車」云云。
    (十)提出本件原處分、訴願決定書、照片、圖片、讓渡書、發
      票、發貨單、翻譯資料及網站資料等件影本為證。
五、被告主張：
    (一)按貨品分類號列8427.90.00.00-0 為「其他第8427節所屬
      之貨品」，無輸入規定（原處分卷附件2 ）；貨品分類號
      列8426.41.00.00-1 為「其他自力推動機械，具輪胎者」
      ，輸入規定608 （駕駛盤限左方者）（原處分卷附件3 ）
      。次按「本稅則各號別品目之劃分，除依據本稅則類、章
      及其註，各號別之貨名及解釋準則之規定外，並得參據關
      稅合作理事會編纂之『國際商品統一分類制度註解』（下
      稱H.S 註解）及其他有關文件辦理。」；「類、章及分章
      之標題，僅為便於查考而設；其分類之核定，應依照稅則
      號別所列之名稱及有關類或章註為之，此等稅則號別或註
      內未另行規定者，依照後列各準則規定辦理。」，海關進
      口稅則總則1 及海關進口稅則解釋準則1 各定有明文（原
      處分卷附件4 ）。
    (二)經查，系爭貨物原申報貨名為USED SKY MASTER 及USED
      AERIAL PLATFORM ，嗣根據原告網站查證結果（原處分卷
      附件5 ），與系爭貨物相同之BRAND 及MODEL 均載明貨名
      為CRANE （吊車），且駕駛盤在右方，具有輪胎；又原告
      他案（報單第AW/97/2562/0029 號）（原處分卷附件6 ）
      進口相同貨物，業經被告查驗結果，貨名已更改為USED
      CRANE 在案。據此，被告據以更正系爭貨物貨名為USED
      CRANE ，核非屬稅則第8427節「叉舉車；裝有昇降或搬運
      物品設備之其他工作車」（原處分卷附件7 ）之範疇，自
      無原申報稅則第8427.90.00號「其他第8427節所屬之貨品
      」之適用。復參據H.S 註解中文版第16類類註3 ：「由兩
      具或兩具以上機器組裝在一起形成的複合機器，或設計為
      具有兩種或兩種以上互補或交互功能之機器，除另有規定
      外，按其主要功能之組件或機器，歸入應列之節。」（原
      處分卷附件8 ）及第84.26 節：「…多功能機器－甚多機
      器，不僅可作本節或第84.25 、84.27 或84.28 節所述功
      能（升降、裝載）之外，亦能作第84.29 或84.30 節所述
      者（挖土、整地、鑽孔等）。此種機器應依據第16類類註
      3 或應用解釋準則3 （c ）分類之。例如：機動鏟、挖溝
      機等，其僅須變換其鐵臂或頂端之附件即可用作起重機、
      挖煤及運輸混合機、掘溝及管子升降機等。」；「本節包
      括：（4 ）裝於輪上（具有輪胎者）之活動起重鋼架…。
      此型起重機得自備動力推動…。」（原處分卷附件9 ）之
      詮釋，系爭貨物核屬8426節「船用人字起重桿；起重機，
      包括巨纜起重機…」（原處分卷附件10）之範疇，乃改歸
      列稅則第8426.41.00號「其他自力推動機械，具輪胎者」
      項下，應屬妥適。又系爭貨物既經查證駕駛盤在右方，核
      屬不得輸入之貨物，被告依為關稅法第15條第3 款、第96
      條第1 項前段及同法施行細則第60條規定，責令原告限期
      退運，洵無不合。
    (三)海關進口稅則之分類，係依進口貨物進口當時之態樣，依
      照海關進口稅則及其解釋準則、各分類章節之類註、章註
      、目註等註釋規定而認定，至於進口人將貨物進口後轉賣
      於何人、如何運用，與貨物應歸列任何一稅則無涉。系爭
      貨物不論在高空作業，有無安裝PILE DRIVER 及DRILLING
      MACHINE等配備組合，其主體仍為CRANE，主要功能及特性
      不因組合改變，縱原告所稱以高空作業名義出賣予他人屬
      實，亦無法作為認定來貨稅則之依據。
    (四)本件所涉規避輸入規定，係因貨名申報不實所致，與報列
      稅則是否正確無涉，且被告對貨名申報CRANE 案件，向均
      歸列稅則第8426.41.00號。另原告主張打樁機及鑽孔機（
      原體右駕，輪胎式。）海關均准予進口乙節，查打樁機及
      鑽孔機分別歸列貨品分類號列第8430.10.00.00-2 及
      8430.49.00.00-7 號（原處分卷附件11），均無輸入規定
      ，自不宜相提並論。
    (五)經查，本件系爭報單雖按電腦核定以C2通關方式繳稅放行
      在案，惟尚未逾關稅法第18條第1 項前段規定視為核定之
      期限，被告仍得於事後對報單申報事項予以查核。本件既
      經查得涉有虛報貨名，違反輸入規定情事，即應依法論處
      。
    (六)經查，原告所提TR-80ML （非系爭進口貨物）及TR-80M照
      片（鈞院卷第21頁以下，原證4 及26頁以下，原證5 ）所
      示貨物之網上型錄，載明其貨名為Tadano TR80ML Rough
      Terrain Crane 越野式膠輪吊車及Tadano TR80ML Rough
      Terrain Crane ，其起重能力明確登載為8Ton及8.2t（鈞
      院卷第110 頁、111 頁，被補證1 、2 ）；另查，原告所
      提網站資料（鈞院卷第73頁以下，原證12）是屬作業平台
      之型錄（SKY BOX SS-150僅重400kg ），而非本件來貨之
      型錄（因系爭每部車重量約10噸以上得知，且所提供之型
      錄TR-500M 、AR1200M 均為吊車，其吊重能力分別為50噸
      及120 噸－鈞院卷第112 頁至117 頁，被補證3 、4 ），
      其日文翻譯說明系爭吊車可搭配吊掛原告所提該網站資料
      （鈞院卷第73頁以下，原證12）高空作業時之作業平台，
      惟當掛有作業平台時不裝上吊掛吊具，以避免危及作業人
      員。本件原告明顯誤解該型錄之貨物功能及貨名，以致錯
      為引用，其主張實無可採。
    (七)又查，高空作業車樣態如被證5 （SKY MASTER、AERIAL
      WORK PLATFORM －鈞院卷第118 頁、119 頁）與系爭吊車
      並非相同貨物；另發貨單5 紙及其翻譯5 紙，均為系案舊
      資料，原告仍無法提出原廠型錄以資查證，惟在復查申請
      書已自承來貨為CRANE 原體（將貨物進口後轉賣於何人、
      如何運用，與貨物應歸列何一稅則無涉。系爭貨物不論在
      高空作業，有無安裝SKY BOX 等配備組合，其主體仍為
      CRANE ，主要功能及特性不因此組合改變），足證原告明
      知系爭貨物為CRANE ，卻向被告申報貨名為SKY MASTER及
      AERIAL PLATFORM ，顯已違反誠實申報作為義務，其對決
      定貨物稅則至關重要之貨物名稱，為不實陳述，自無其所
      主張「信賴保護原則」之適用；另據網上型錄Tadano多田
      野公司起重機（CRANE ）型號，係包括系爭及其他貨物型
      號（鈞院卷第120 頁，被補證6 ）；至是否送公會鑑定，
      海關本為稅則核定主事機關（鈞院卷第169 頁被證15），
      且系爭稅則之核定，被告皆依海關稅則解釋準則及相關規
      定辦理，原告之聲請，於法無據。
    (八)本件系爭進口貨物之貨名及型號與被證11（鈞院卷第158
      頁以下）相同，均明確登載其貨名為CRANE （吊車）；原
      證12（鈞院卷第73頁以下，非本件系爭案貨物）亦載有日
      文配合TADANO AR1000 、TADANO TR500M 吊車「一
      」字樣- 紅色圈選處（鈞院卷第171 頁被證16），足證系
      爭貨物本為吊車。至於原告所提原證14（鈞院卷第126-1
      頁）所示之貨物，與本件無涉等語。
六、按「下列物品，不得進口：一、…三、法律規定不得進口或
    禁止輸入之物品。」；「不得進口之貨物，海關應責令納稅
    義務人限期辦理退運；…。」；「已繳納保證金或徵稅放行
    之貨物，經海關查明屬第1 項應責令辦理退運，而納稅義務
    人無法辦理退運者，海關得沒入其保證金或追繳其貨價。」
    ；「本法第96條第1 項所稱不得進口之貨物，指未經許可或
    核准，且未經處分沒入之進口貨物，海關應責令納稅義務人
    於2 個月內退運，必要時得准延長1 個月。但情況特殊報經
    財政部核准者，不在此限。」，關稅法第15條第3 款、第96
    條第1 項前段、第3 項及同法施行細則第60條各定有明文。
七、前揭事實概要所載各情，為兩造所不爭，且有上開各該文件
    、原處分及訴願決定書等件影本附原處分卷及訴願機關卷可
    稽。茲依前述兩造主張之意旨，就下列各點敘明判決之理由
    。
八、被告核認原告進口之系爭貨物屬於不得進口之貨物，並無不
    合：
    (一)按貨品分類號列8427.90.00.00-0 為「其他第8427節所屬
      之貨品」，無輸入規定（原處分卷附件2 ）；貨品分類號
      列8426.41.00.00-1 為「其他自力推動機械，具輪胎者」
      ，輸入規定608 （駕駛盤限左方者）（原處分卷附件3 ）
      。次按「本稅則各號別品目之劃分，除依據本稅則類、章
      及其註，各號別之貨名及解釋準則之規定外，並得參據關
      稅合作理事會編纂之『國際商品統一分類制度註解』（下
      稱H.S 註解）及其他有關文件辦理。」；「類、章及分章
      之標題，僅為便於查考而設；其分類之核定，應依照稅則
      號別所列之名稱及有關類或章註為之，此等稅則號別或註
      內未另行規定者，依照後列各準則規定辦理。」，海關進
      口稅則總則1 及海關進口稅則解釋準則1 各定有明文（原
      處分卷附件4 ）。
    (二)本件原告於97年2 月至5 月間向被告申報進口日本產製
      USED SKY MASTER 及USED AERIAL PLATFORM等貨物5 批（
      進口報單號碼：第AW/97/0603/0111 號第1 項、第
      AW/97/1438/5062 號、第AW/97/1497/0077 號、第
      AW/97/2083/0027 號第1 項、第2 項、第
      AW/97/2212/0064 號）計6UNIT ，原申報貨品分類號列第
      8427.90.00.00-0 號，無輸入規定，電腦核定按C2（文件
      審核）方式通關繳稅放行；嗣經查核結果，實際來貨為
      USED CRANE（吊車），均應歸列貨品分類號列第
      8426.41.00.00-1 號，輸入規定608 （駕駛盤限左方者）
      ，即駕駛盤在右方者不得輸入，被告乃依關稅法第96條第
      1 項規定，以97年7 月14日基普五字第0971020830號、
      0971020832號函，責令原告於文到2 個月內辦理退運出口
      ，核無不合。
    (三)原告主張系爭來貨係高空作業車而非吊車，被告不應責令
      原告限期辦理退運出口云云。經查，系爭貨物原申報貨名
      為USED SKY MASTER 及USED AERIAL PLATFORM，嗣依原告
      網站查證結果（原處分卷附件5 ），與系爭貨物相同之
      BRAND 及MODEL 均載明貨名為CRANE （吊車），且駕駛盤
      在右方，具有輪胎；又原告他案（報單第
      AW/97/2562/0029 號）（原處分卷附件6 ）進口相同貨物
      ，業經被告查驗結果，貨名已更改為USED CRANE在案。是
      以被告更正系爭貨物貨名為USED CRANE，核非屬稅則第
      8427節「叉舉車；裝有昇降或搬運物品設備之其他工作車
      」（原處分卷附件7 ），而無原申報稅則第8427.90.00號
      「其他第8427節所屬之貨品」之適用，並非無據。且參據
      H.S 註解中文版第16類類註3 ：「由兩具或兩具以上機器
      組裝在一起形成的複合機器，或設計為具有兩種或兩種以
      上互補或交互功能之機器，除另有規定外，按其主要功能
      之組件或機器，歸入應列之節。」（原處分卷附件8 ）及
      第84.26 節：「…多功能機器－甚多機器，不僅可作本節
      或第84.25 、84.27 或84.28 節所述功能（升降、裝載）
      之外，亦能作第84.29 或84.30 節所述者（挖土、整地、
      鑽孔等）。此種機器應依據第16類類註3 或應用解釋準則
      3 （c ）分類之。例如：機動鏟、挖溝機等，其僅須變換
      其鐵臂或頂端之附件即可用作起重機、挖煤及運輸混合機
      、掘溝及管子升降機等。」；「本節包括：（4 ）裝於輪
      上（具有輪胎者）之活動起重鋼架…。此型起重機得自備
      動力推動…。」（原處分卷附件9 ）之詮釋，系爭貨物核
      屬8426節「船用人字起重桿；起重機，包括巨纜起重機…
      」（原處分卷附件10）之範疇，被告乃予改歸列稅則第
      8426.41.00號「其他自力推動機械，具輪胎者」項下，以
      符實情。又系爭貨物既經查證駕駛盤在右方，核屬不得輸
      入之貨物，被告依關稅法第15條第3 款、第96條第1 項前
      段及同法施行細則第60條規定，責令原告限期退運，並無
      不合。原告所稱系爭貨物係高空作業車，被告不應責令原
      告限期辦理退運出口云云，核不足採。
    (四)原告主張系爭來貨有作業平台，係裝載人員至高空作業之
      高空作業車，之前未曾聽聞有被令退運之情事，且系爭貨
      物進口後，原告已分別出售，出售發票及讓渡書均記載為
      SKY MASTER，被告在放行多月之後，復命原告將系爭貨物
      辦理退運出口，違反信賴保護原則云云。經查，本件系爭
      貨物雖依電腦核定，於97年2 月至5 月間以C2通關方式繳
      稅放行在案，惟尚未逾關稅法第18條第1 項規定視為核定
      之6 個月之期限，被告自得於事後對系爭貨物之報單申報
      事項予以查核，故本件被告事後查明實際來貨屬性，予以
      改列稅則號別，於法有據，並無違反信賴保護原則之情事
      ，合先敘明。且海關進口稅則之分類，係依進口貨物進口
      當時之態樣，依照海關進口稅則及其解釋準則、各分類章
      節之類註、章註、目註等註釋規定而為認定，已如前述；
      至於進口人將貨物進口後，以如何貨名、轉賣於何人及如
      何運用等情，核與系爭來貨應歸列任何一稅則，尚無關涉
      ；而系爭貨物不論係在高空作業，或有無安裝作業平台或
      其他配備組合，其主體仍為CRANE ，主要功能及特性不因
      組合改變，縱原告所稱以高空作業名義出賣予他人屬實，
      亦無法作為認定來貨稅則之依據。又原告所提TR-80ML （
      非系爭進口貨物）及TR-80M照片（本院卷第21頁以下，原
      證4 及26頁以下，原證5 ）所示貨物之網上型錄，載明其
      貨名為Tadano TR80ML Rough Terrain Crane 越野式膠輪
      吊車及Tadano TR80ML Rough Terrain Crane ，其起重能
      力明確登載為8Ton及8.2t（本院卷第110 頁、111 頁，被
      補證1 、2 ）；另原告所提網站資料（本院卷第73頁以下
      ，原證12）是屬作業平台之型錄（SKY BOX SS-150僅重
      400kg ），而非本件來貨之型錄（因系爭每部車重量約「
      10噸以上」得知，且所提供之型錄TR-500M 、AR1200M 均
      為「吊車」，其吊重能力分別為50噸及120 噸－本院卷第
      112 頁至117 頁，被補證3 、4 ），其日文翻譯說明系爭
      吊車「可搭配」吊掛原告所提該網站資料（本院卷第73頁
      以下，原證12）高空作業時之作業平台，惟當掛有作業平
      台時不裝上吊掛吊具，以避免危及作業人員；足證本件原
      告係誤解該型錄之貨物功能及貨名，而有誤認系爭貨物之
      屬性之情事。再者，高空作業車之樣態，如SKY MASTER、
      AERIAL WORK PLATFORM（本院卷第118 頁、119 頁被證5
      ），與系爭吊車並非相同貨物；另發貨單5 紙及其翻譯5
      紙（本院卷第63至72頁原證10、11），均為本件原有資料
      ，原告仍無法提出系爭貨物之原廠型錄以資查證；且據被
      告查得網上型錄Tadano多田野公司起重機（CRANE ）型號
      ，係包括系爭及其他貨物型號（本院卷第120 頁，被補證
      6 ），又本件系爭進口貨物之貨名及型號，與越野式膠輪
      吊機（本院卷第158 頁以下，被證11）相同，均明確登載
      其貨名為CRANE （吊車）；原告提供高空作業車之網站資
      料（本院卷第73頁以下原證12，非本件系爭貨物），亦載
      有日文配合TADANO AR1000 、TADANO TR500M 吊車「
      一」字樣（本院卷第171 頁被證16紅色圈選處），足證
      系爭貨物本為吊車無誤。至於原告另提高空作業車之網站
      資料（本院卷第126-1 頁，原證14）所示之貨物，則與本
      件無涉。再者，原告在復查申請書中，亦自承來貨為
      CRANE 原體等語（原處分卷附件13）無誤，則系爭貨物不
      論是否在高空作業，有無安裝SKY BOX 等配備組合，主體
      仍為CRANE ，其主要功能及特性不因此組合而改變，已如
      前述，足證本件系爭貨物之主體為CRANE 。而本件原告向
      被告申報貨名為SKY MASTER及AERIAL PLATFORM ，即有違
      反誠實申報之義務，其對於決定貨物稅則至關重要之貨物
      名稱，為不實陳述，自無所稱「信賴保護原則」之適用（
      行政程序法第119 條第2 款參照）。是以原告所稱系爭貨
      物係裝有作業平台之高空作業車，被告放行後復命原告辦
      理退運出口，有違信賴保護原則云云，亦不足採。
九、被告所為責令原告限期辦理退運出口之處分，並無違誤：
    (一)綜上所述，系爭貨物經被告查核結果，實際來貨為USED
      CRANE （吊車），均應歸列貨品分類號列第
      8426.41.00.00-1 號，輸入規定608 （駕駛盤限左方者）
      ，駕駛盤在右方者不得輸入，即系爭貨物屬於不得進口之
      貨物，乃依關稅法第96條第1 項規定，以97年7 月14日基
      普五字第0971020830號、0971020832號函，責令原告於文
      到2 個月內辦理退運出口（原處分卷附件12），並無違誤
      。
    (二)本件事證，已臻明確，且海關為稅則核定之主管機關，本
      件有關系爭貨物稅則之核定改列，被告已依相關事證，依
      據海關稅則解釋準則及相關規定辦理，核無違誤，已如前
      述。則原告復聲請囑託中華民國建設機械道路安全協會鑑
      定系爭原證4 照片之貨物（本院卷第21至25頁）究為「吊
      車」或為「高空作業車」以認定本件貨品之歸列分類，及
      囑託行政院勞工委員會北區勞動檢查所鑑定原證13照片所
      示貨物（本院卷第92至95頁）是否為「吊車」云云，核無
      必要，併此敘明。
十、從而，本件被告核認原告進口之系爭貨物屬於不得進口之貨
    物，所為責令原告限期辦理退運出口之處分，於法並無違誤
    。訴願決定遞予維持，亦無不合。原告徒執前詞，訴請撤銷
    ，為無理由，應予駁回。
據上論結，本件原告之訴為無理由，依行政訴訟法第98條第1 項
前段，判決如主文。
中    華    民    國    98    年    11    月   26     日
                  臺北高等行政法院第七庭
                            審判長法  官  林樹埔
                                  法  官  林玫君
                                  法  官  蕭忠仁
上為正本係照原本作成。
如不服本判決，應於送達後20日內，向本院提出上訴狀並表明上
訴理由，如於本判決宣示後送達前提起上訴者，應於判決送達後
20日內補提上訴理由書（須按他造人數附繕本）。
中    華    民    國    98    年    11    月   26     日
                                  書記官  蕭純純


司法院資訊處製作；財團法人民間司法改革基金會備份。
